【裁判字號】    99,訴,1896
【裁判日期】    990719
【裁判案由】    毒品危害防制條例
【裁判全文】
臺灣板橋地方法院刑事判決              99年度訴字第1896號
公  訴  人  臺灣板橋地方法院檢察署檢察官
被      告  甲○○
上列被告因毒品危害防制條例案件，經檢察官提起公訴（99年度
毒偵字第3717號），本院合議庭裁定改依簡式審判程序審理，並
判決如下：
    主      文
甲○○施用第一級毒品，累犯，處有期徒刑柒月，海洛因（淨重
零點壹肆玖零公克，驗餘淨重零點壹肆柒零公克）沒收銷燬之、
注射針筒、塑膠鏟各壹支均沒收之；又施用第二級毒品，累犯，
處有期徒刑肆月；應執行有期徒刑玖月，海洛因（淨重零點壹肆
玖零公克，驗餘淨重零點壹肆柒零公克）沒收銷燬之、注射針筒
、塑膠鏟各壹支均沒收之。
    事  實
一、甲○○前因施用毒品案件，經本院裁定送觀察、勒戒後，認
    無繼續施用毒品之傾向，於民國90年11月6 日執行完畢釋放
    ，並由臺灣板橋地方法院檢察署檢察官於90年11月14日，以
    90年度毒偵字第3092號為不起訴處分確定，又因施用毒品案
    件，經本院裁定送觀察、勒戒後，認有繼續施用毒品之傾向
    ，再經法院裁定令入戒治處所施以強制戒治，於97年12月29
    日執行完畢釋放，並由檢察官於98年1 月19日，以98年度戒
    毒偵字第65號為不起訴處分確定，另因竊盜案件，經本院、
    臺灣桃園地方法院分別以96年度易字第953 號、96年度易字
    第425 號判處有期徒刑6 月、8 月確定，嗣經臺灣桃園地方
    法院裁定減刑為有期徒刑3 月、4 月，應執行有期徒刑7 月
    確定，於98年2 月4 日縮刑期滿執行完畢。詎猶不知悔改，
    復基於施用第一級毒品海洛因之犯意，於99年4 月23日18時
    許，在臺北縣新莊市○○路四維公園廁所內，施用第一級毒
    品海洛因1 次；另基於施用第二級毒品甲基安非他命之犯意
    ，於99年4 月22日，在臺北縣新莊市○○路438巷3號1 樓，
    施用第二級毒品甲基安非他命1 次。嗣於99年4 月23日23時
    40分許，在臺北縣新莊市○○路41之1 號前為警查獲，並扣
    得海洛因1 包（淨重0.1490公克、公訴人誤載為0.1 公克）
    、注射針筒1 支及塑膠藥鏟1 支等物。
二、案經臺北縣政府警察局新莊分局移送臺灣板橋地方法院檢察
    署檢察官偵查起訴。
    理  由
一、按除被告所犯為死刑、無期徒刑、最輕本刑為三年以上有期
    徒刑之罪或高等法院管轄第一審案件者外，於第一次審判期
    日前之準備程序進行中，被告先就被訴事實為有罪之陳述時
    ，審判長得告知被告簡式審判程序之旨，並聽取當事人、代
    理人、辯護人及輔佐人之意見後，裁定進行簡式審判程序，
    刑事訴訟法第273 條之1 第1 項定有明文。經核本件被告所
    犯係死刑、無期徒刑、最輕本刑為三年以上有期徒刑以外之
    罪，其於準備程序中就被訴事實為有罪之陳述，經法官告知
    簡式審判程序之旨，並聽取公訴人及被告之意見後，本院合
    議庭認宜進行簡式審判程序，爰依上揭規定合議裁定由受命
    法官獨任進行簡式審判程序，合先敘明。
二、上揭事實，業據被告及本院準備程序與審理時供承不諱，且
    被告為警查獲時所採集之尿液，經送請檢驗之結果，呈鴉片
    類及安非他命類陽性反應，有臺灣檢驗科技股份有限公司出
    具之濫用藥物尿液檢驗報告乙份附卷可稽。又查扣之海洛因
    經送往交通部民用航空醫務中心以氣相層析質譜儀法檢驗結
    果確係分別第一級毒品海洛因，有該中心航藥鑑字第097621
    2 號毒品鑑定書在卷可佐。是堪認被告自白施用第一級毒品
    海洛因及第二級毒品安非他命應與事實相符。被告前因施用
    毒品案件，經本院裁定送觀察、勒戒及戒治後出所，臺灣高
    等法院被告前案紀錄表附卷可按。從而，被告復於上開時地
    施用第一級毒品海洛因及第二級毒品甲基安非他命，顯係在
    戒治執行完畢釋放後5 年內再犯毒品危害防制條例第10條之
    罪，是本件罪證明確，其犯行堪予認定，應予依法論科。
三、查海洛因與甲基安非他命依其成癮性、濫用性及對社會危害
    性之程度，已分別為毒品危害防制條例第2 條第2 項第1 款
    、第2 款所規定之第一級、第二級毒品。故核被告所為，係
    犯毒品危害防制條例第10條第1 項、第2 項之施用第一級毒
    品及第二級毒品之罪。又被告持有海洛因、甲基安非他命之
    低度行為，應分別為其施用海洛因、甲基安非他命之高度行
    為所吸收，不另論罪。再被告所犯上開2 罪間，犯意各別，
    構成要件互異，應予分論併罰。其曾受有期徒刑之執行完畢
    ，有台灣高等法院被告前案紀錄表在卷可參，其於5 年以內
    故意再犯本件有期徒刑以上之罪，為累犯，應依刑法第47條
    第1 項之規定加重其刑。爰審酌被告前已因施用毒品經觀察
    、勒戒、強制戒治後而獲不起訴處分之寬典，猶應知所惕勵
    ，對於施用毒品之違法性及可罰性，應有明確而強烈之認識
    ，詎猶不知悛悔，復行施用海洛因及安非他命，戕害自己之
    身心健康，兼衡其智識程度、犯罪動機、目的及犯罪後自承
    施用毒品犯行，犯後態度良好等一切情狀，分別量處如主文
    所示之刑，並依法定其應執行之刑，以資懲儆。
四、至扣案海洛因（淨重0.1490公克，餘重0.1470公克），為查
    獲之毒品，不問屬於犯人與否，應依毒品危害防制條例第18
    條第1 項前段規定沒收銷燬之。扣案注射針筒、塑膠鏟各1
    支為被告所有，供犯罪所用之物，爰依刑法第38條第1 項第
    2 款沒收之。
據上論斷，應依刑事訴訟法第273 條之1 第1 項、第299 條第1
項前段，毒品危害防制條例第10條第1 項、第2 項、第18條第1
項前段，刑法第11條、第47條第1 項、第51條第5 款，第38條第
1項 第2 款，判決如主文。
本案經檢察官賴建如到庭執行職務
中    華    民    國    99    年    7     月    19    日
                    刑事第四庭  法  官  徐子涵
上列正本證明與原本無異。
如不服本判決，應於判決送達後10日內敘明上訴理由，向本院提
出上訴狀 (應附繕本) ，上訴於臺灣高等法院。其未敘述上訴理
由者，應於上訴期間屆滿後20日內向本院補提理由書「切勿逕送
上級法院」。
                                書記官  張桐嘉
中    華    民    國    99    年    7     月    20    日
附錄本案論罪科刑法條全文：
毒品危害防制條例第10條
施用第一級毒品者，處六月以上五年以下有期徒刑。
施用第二級毒品者，處三年以下有期徒刑。

司法院資訊處製作；財團法人民間司法改革基金會備份。
